【裁判字號】    99,上易,255
【裁判日期】    990211
【裁判案由】    竊盜
【裁判全文】
臺灣高等法院臺中分院刑事判決         99年度上易字第255號
上  訴  人
即  被  告  乙○○
上列上訴人因竊盜案件，不服臺灣彰化地方法院九十八年度易字
第一二○九號中華民國九十八年十二月二十九日第一審判決（起
訴案號：臺灣彰化地方法院檢察署九十八年度偵字第八九二三號
），提起上訴，本院判決如下：
    主  文
上訴駁回。
    理  由
一、按不服地方法院之第一審判決而上訴者，須提出上訴書狀，
    並應敘述具體理由，此為上訴必備之程式；其所提出之書狀
    未敘述上訴理由，或僅曾以言詞陳述上訴理由者，均應於上
    訴期間屆滿後二十日內補提理由書於第一審法院；第一審法
    院經形式審查，認逾期未補提上訴理由者，應定期間命補正
    ，逾期未補正者，為上訴不合法律上之程式，應以裁定駁回
    ；倘已提出上訴理由，但所提非屬具體理由者，則由第二審
    法院以上訴不合法律上之程式，判決駁回；以上於刑事訴訟
    法第三百五十條、第三百六十一條、第三百六十二條、第三
    百六十七條定有明文。而所謂「具體理由」，必係依據卷內
    既有訴訟資料或提出新事證，指摘或表明第一審判決有何採
    證認事、用法或量刑等足以影響判決本旨之不當或違法，而
    構成應予撤銷之理由，始克當之；倘僅泛言原判決認定事實
    錯誤、違背法令、量刑失之過重或輕縱，而未依上揭意旨指
    出具體事由，或形式上雖已指出具體事由，然該事由縱使屬
    實，亦不足以認為原判決有何不當或違法者，皆難謂係具體
    理由（最高法院九十七年台上字第八九二號刑事判決意旨參
    照）。
二、經查本案上訴人即被告乙○○（以下簡稱為被告）不服原審
    判決提起上訴，經核其上訴狀所載理由，係以：伊於民國（
    下同）九十八年五月一日時曾騎乘機車路過案發地點，並未
    停車，並不足以證明伊有竊盜犯行，另伊雖有竊盜前科，但
    不能因此即認定本件竊案係伊之所為等情詞，上訴指摘原判
    決對其論罪科刑不當。
三、第查，本案被告於原審亦以：伊於案發時間，雖曾騎乘機車
    路過案發地點，但並未停車行竊等情詞置辯。但原判決已敘
    明如何依據現場監視器錄影光碟及勘驗結果、證人甲○○之
    指證、承辦員警許家瑜之證詞，以及警方所拍攝之被告照片
    經核亦與上開監視器所攝錄行竊者之身材與容貌特徵均屬相
    符等證據，而為本案被告有罪判決之理由；其理由核無不當
    。此外，原判決並未以被告有竊盜前科，即遽以認定被告有
    本案竊盜之犯行。本案被告之上開上訴意旨，並未依據卷內
    既有訴訟資料或提出新事證，指摘或表明第一審判決有何採
    證認事、用法或量刑等足以影響判決本旨之不當或違法，其
    以上開情詞指摘原判決對其論罪科刑不當而提起上訴，依其
    所提出之上訴理由尚不足以認為原判決有何不當或違法，顯
    非屬具體理由，核之上揭說明，應認其上訴違背法律上之程
    式，應予以駁回，並不經言詞辯論為之。
四、爰依刑事訴訟法第三百六十七條前段、第三百七十二條判決
    如主文。
中    華    民    國    99    年    2     月    11    日
            刑事第三庭    審判長法  官  王  增  瑜
                                法  官  梁  堯  銘
                                法  官  廖  柏  基
以上正本證明與原本無異。
不得上訴。
                                書記官  曾  煜  智
中    華    民    國    99    年    2     月    11    日

司法院資訊處製作；財團法人民間司法改革基金會備份。
